臺灣高雄地方法院刑事判決　　　　　　　96年度訴字第1738號
公　訴　人　台灣高雄地方法院檢察署檢察官
被　　　告　甲○○
指定辯護人　本院公設辯護人丙○○
上列被告因違反槍砲彈藥刀械管制條例案件，經檢察官提起公訴
（96年度偵字第2819號），本院判決如下：
    主  文
甲○○未經許可，寄藏空氣槍，累犯，處有期徒刑參年陸月，併
科罰金新臺幣肆萬元，罰金如易服勞役，以新臺幣壹仟元折算壹
日。扣案之空氣槍壹支（槍枝管制編號：高鑑00000000
00號，含瓦斯鋼瓶貳瓶）、槍管壹支，均沒收。
    事  實
一、甲○○曾因施用毒品犯行，經本院以民國92年度易字第1519
    號判決判處有期徒刑4 月確定，於93年1 月28日易科罰金執
    行完畢。猶不知警惕，明知未經許可，不得寄藏空氣槍及其
    主要組成零件，竟未經許可，於94年初某日，在高雄縣甲仙
    鄉某山區，受真實姓名年籍均不詳，自稱「王文圭」成年男
    子之託，同意代為保管具殺傷力之非制式空氣長槍1 支【以
    小型高壓氣體鋼瓶為發射動力，可裝填6mm 彈丸（鋼珠），
    槍枝管制編號為高鑑0000000000號】，及上開槍枝之主要零
    件槍管1 支，待同時收受上開空氣槍及槍管後，乃將之藏放
    在高雄縣內門鄉○○村○○路59號住處內，而無故非法寄藏
    上開空氣槍及槍管。嗣於96年1 月17日上午10時30分許，甲
    ○○在高雄縣旗山鎮儷湖超域引水道產業道路旁，持上開槍
    枝獵鳥時，為警查獲，當場扣得該空氣槍1 枝（含瓦斯鋼瓶
    2 瓶）及其主要零件槍管1 支，始悉上情。
二、案經高雄縣政府警察局旗山分局報告臺灣高雄地方法院檢察
    署檢察官偵查起訴。
    理  由
一、證據能力：本判決所引用之證據資料（詳後引證據），其中
    傳聞證據部分，縱無刑事訴訟法第159 條之1 至第159 條之
    4 或其他規定之傳聞證據例外情形，亦因被告、辯護人及檢
    察官或同意可作為證據使用，或未聲明異議，依刑事訴訟法
    第159 條之5 第1 項、第2 項之規定，本院審酌該證據作成
    之情況，認為適當，應得為證據。
二、上開犯罪事實，業據被告甲○○於本院審理中坦白承認（詳
    本院卷第107 頁第16行至第18行、第111 頁第13行至倒數第
    6 行、第112 頁第4 行至第16行），復有扣案空氣槍、槍管
    、瓦斯鋼瓶可資佐證。又上開空氣槍經送鑑驗結果，認係非
    制式空氣長槍，以小型高壓氣體鋼瓶為發射動力，槍管內徑
    約6mm ，經實際檢測可發射直徑約6mm 彈丸，測得鋼珠（直
    徑約6mm 、重0.88公克）之發射速度分別為178 、178 、17
    7 公尺/ 秒，計算其動能分別為13.94 、13.94 、13.78 焦
    耳，單位面積動能分別為49.31 、49.31 、48.75 焦耳/ 平
    方公分。另關於殺傷力之定義：依據司法院秘書長81.6.11
    秘台廳（二）字第06985 號函釋示：殺傷力的標準為在最具
    威力的適當距離，以彈丸可穿入人體皮膚肉層之動能為基準
    ；關於殺傷力之相關數據：(1)美國軍醫總署定義：彈丸撞擊
    動能達58呎磅（約為78.6焦耳），則足以使人喪失戰鬥能力
    。(2)內政部警政署刑事警察局對活豬作射擊測試結果，彈丸
    單位面積動能達24焦耳/ 平方公分，則足以穿入豬隻皮肉層
    。(3)依日本科學警察研究所之研究結果，彈丸單位面積動能
    達20焦耳/ 平方公分則足以穿入人體皮肉層。又上開為內襯
    管之槍管，若經換裝至上開槍枝，仍能正常擊發豈具殺傷力
    ，則屬內政部86年11月24日台（86）內警字第8670683 號公
    告之槍砲主要組成零件等情，有高雄縣政府警察局96年1 月
    30 日 高縣警鑑字第0960071644號槍彈鑑定書、96年6 月26
    日高縣警鑑字第0960026339號函、內政部96年6 月22日內授
    警字第0960870980號函可參。爰審酌扣案空氣槍之單位面積
    動能已達49.31 、49.31 、48.75 焦耳/ 平方公分，足以穿
    入人體及豬隻皮肉層，並足使人喪失戰鬥能力，顯見上開槍
    枝在最具威力之適當距離，應可穿透人體皮膚肉層。綜合上
    開說明，扣案空氣槍應具殺傷力；槍管應係上開槍枝之主要
    組成零件甚明。從而，被告自白核與事實相符，應堪採信，
    本件事證明確，被告犯行堪以認定。
三、按寄藏與持有，均係將物置於自己實力支配之下，僅寄藏必
    先有他人之持有行為，而後始為之受寄代藏而已，故寄藏之
    受人委託代為保管，其保管之本身，亦屬持有，不過，此之
    持有係受寄之當然結果，法律上自宜僅就「寄藏」行為為包
    括之評價，不應另就「持有」予以論罪（最高法院74年度台
    上字第3400號判例參照）。是核被告所為，係犯槍砲彈藥刀
    械管制條例第8 條第4 項之未經許可，寄藏空氣槍罪；及同
    條例第13條第4 項之未經許可，寄藏空氣槍之主要組成零件
    罪。被告因受寄而持有空氣槍，其寄藏之行為，與起訴持有
    空氣槍犯行，核屬犯罪事實之一部擴張，具有單純一罪關係
    ，為起訴效力所及，本院自應就此部分一併加以裁判。又上
    開情形不生變更起訴法條問題，附此敘明。被告同時寄藏空
    氣槍及該槍枝之主要組成零件，為想像競合犯，應依刑法第
    55條之規定，從較重之該條例第8條 第4 項未經許可寄藏空
    氣槍罪處斷。另被告寄藏空氣槍之主要組成零件罪，雖未據
    起訴，然與起訴部分，具有想像競合犯之裁判上一罪關係，
    為起訴效力所及，本院自應併與審理。又被告曾因施用毒品
    犯行，經本院以92年度易字第1519號判決判處有期徒刑4 月
    確定，於93年1 月28日易科罰金執行完畢之事實，有台灣高
    等法院被告前案紀錄表可參，其受有期徒刑執行完畢後5 年
    內，故意再犯本件有期徒刑以上之本罪，為累犯，應依刑法
    第47條第1 項之規定，加重其刑。爰審酌被告未經許可，擅
    自寄藏具殺傷力之空氣槍及其主要組成零件，對於他人生命
    、身體以及社會治安造成潛在之危險與不安，實有可議，惟
    念及被告犯後坦承犯行，態度尚佳，且其所寄藏之空氣槍尚
    未用以犯案，及其寄藏時間、犯罪之動機、目的、手段等一
    切情狀，量處如主文所示之刑，並審酌被告前揭情狀，就罰
    金刑部分，依刑法第42條第3 項規定，諭知如主文所示易服
    勞役之折算標準，以資懲儆。扣案具有殺傷力之空氣槍1 支
    （槍枝管制編號高鑑0000000000號，含配件瓦斯鋼瓶2 瓶）
    、空氣槍主要組成零件之槍管1 支，送驗結果業如前述，均
    屬違禁物，不問屬於犯人與否，均應依刑法第38條第1 項第
    1 款規定，宣告沒收。至扣案鋼珠1 袋（共109 顆），為一
    般使用之鋼珠，既非違禁物，亦非該槍枝或其主要組成零件
    之附屬物，且非被告所有供犯罪所用之物，爰均不予宣告沒
    收，附此敘明。
據上論斷，應依刑事訴訟法第299 條第1 項前段，槍砲彈藥刀械
管制條例第8 條第4 項、第13條第4 項，刑法第11條前段、第55
條、第47條第1 項、第42條第3 項前段、刑法第38條第1 項第1
款，判決如主文。
本案經檢察官乙○○到庭執行職務。
中　　華　　民　　國　　96　　年　　12　　月　　28  　日
                  刑事第十五庭  審判長法  官  方百正
                                      法  官  王碧瑩
                                      法　官  方錦源
以上正本證明與原本無異。
如不服本判決應於收受本判決後10日內向本院提出上訴書狀，並
應敘述具體理由，如未敘述上訴理由者，應於上訴期間屆滿後20
日內補提理由書狀於本院（均須按他造當事人之人數附繕本）「
切勿逕送上級法院」。
中　　華　　民　　國　　96　　年　　12　　月　　28　　日
   　　　　　　　　　　　　　　　　　 書記官  鄧思辰
附錄本件論罪科刑法條：
槍砲彈藥刀械管制條例第8條
未經許可，製造、販賣或運輸鋼筆槍、瓦斯槍、麻醉槍、獵槍、
空氣槍或第4 條第1 項第1 款所定其他可發射金屬或子彈具有殺
傷力之各式槍砲者，處無期徒刑或5 年以上有期徒刑，併科新臺
幣1 千萬元以下罰金。
未經許可，轉讓、出租或出借前項所列槍枝者，處5 年以上有期
徒刑，併科新臺幣1 千萬元以下罰金。
意圖供自己或他人犯罪之用，而犯前二項之罪者，處無期徒刑或
7 年以上有期徒刑，併科新臺幣1 千萬元以下罰金。
未經許可，持有、寄藏或意圖販賣而陳列第1 項所列槍枝者，處
3 年以上10年以下有期徒刑，併科新臺幣700 萬元以下罰金。
槍砲彈藥刀械管制條例第13條
未經許可，製造、販賣或運輸槍砲、彈藥之主要組成零件者，處
3年以上10年以下有期徒刑，併科新台幣7 百萬元以下罰金。
未經許可，轉讓、出租或出借前項零件者，處1 年以上7 年以下
有期徒刑，併科新台幣5 百萬元以下罰金。
意圖供自己或他人犯罪之用，而犯前2 項之罪者，處5 年以上有
期徒刑，併科新台幣1千萬元以下罰金。
未經許可，持有、寄藏或意圖販賣而陳列第1 項所列零件者，處
6 月以上5 年以下有期徒刑，併科新台幣3 百萬元以下罰金。
第1 項至第3 項之未遂犯罰之。
